【裁判字號】    95,家聲,235
【裁判日期】    951012
【裁判案由】    代管遺產之管理報酬費用
【裁判全文】
臺灣桃園地方法院民事裁定             95年度家聲字第235號
聲  請  人  財政部國有財產局台灣北區辦事處桃園分處
法定代理人  乙○○
相  對  人  甲○○ （亡）
上列聲請人因擔任被繼承人甲○○之遺產管理人，聲請核定代管
遺產之管理報酬等費用，本院裁定如下：
    主  文
聲請人管理被繼承人甲○○之遺產管理報酬核定為新臺幣9,629
元；又代管期間因管理需要墊付費用連同本件聲請費用確定為新
臺幣3,296元，均應由被繼承人甲○○之遺產負擔。
    理  由
一、聲請意旨略以：聲請人前因本院95年度財管字第42號民事裁
    定，被選任為被繼承人甲○○之遺產管理人，今為就本院95
    年度執字第5450號強制執行拍賣被繼承人甲○○遺產事件取
    得參與分配之執行名義，聲請准予裁定代管被繼承人甲○○
    遺產之管理報酬及墊付費用。查被繼承人甲○○所遺桃園縣
    八德市○○段678-54地號土地及其上3987建號建物，經本院
    拍賣後得款新台幣（下同）96萬2,931元，依財政部修定之
    「代管無人承認繼承遺產作業要點」第13條第3、4款規定，
    以遺產現值1%之標準請求報酬9,629元，另聲請人代管遺產
    期間因管理上需要墊付費用2,296元，加計本件聲請裁判費
    1,000元，合為1萬2,925元，爰提起本件聲請等語。
二、按「遺產管理人得請求報酬，其數額由親屬會議按其勞力及
    其與被繼承人之關係酌定之。」、「親屬會議不能召開或召
    開有困難時，依法應經親屬會議處理之事項，由有召集權人
    聲請法院處理之。」民法第1183條、第1132條第2項前段分
    別定有明文。經查，本件被繼承人甲○○死後，其繼承人均
    拋棄繼承並經本院准予備查，依民法第1176條第6項規定，
    準用無人繼承之規定，經本院指定聲請人為被繼承人甲○○
    之遺產管理人等情，有本院95年度財管字第42號民事裁定在
    卷可按。次查，被繼承人所遺桃園縣八德市○○段678-54地
    號土地及其上3987建號建物，經本院民事執行處拍賣後得款
    96萬2,931元，亦有本院民事執行處95年09月12日強制執行
    金額計算書影本可稽。再查，聲請人既係由本院以裁定選任
    ，其遺產管理報酬應由本院核定，按依財政部訂頒「代管無
    人承認繼承遺產作業要點」第14條第3項之規定，聲請人主
    張以被繼承人遺產現值1%核定管理報酬，於法尚無不合，是
    本件聲請人之報酬應核定為9,629元，另聲請人於代管遺產
    期間，因管理遺產而墊付費用2,296元乙節，亦據其提出原
    始憑證黏存單及收據在卷可憑，併計本件聲請費用1,000元
    ，合計為1萬2,925元。前開管理報酬及管理代墊費用，應由
    被繼承人甲○○之遺產負擔，爰裁定如主文。
中    華    民    國    95    年    10    月    12    日
                            家事法庭  法      官  劉雪惠
以上正本係照原本作成
如對本裁定抗告，須於裁定送達後10日內向本院提出抗告狀，並
應繳納抗告費新台幣1,000元。
中    華    民    國    95    年    10    月    12    日
                                      法院書記官  許億先


司法院資訊處製作；財團法人民間司法改革基金會備份。
